臺灣桃園地方法院刑事判決　　　　　　　　　　　　　　九十年度易字第一四二號
　　公　訴　人　臺灣桃園地方法院檢察署檢察官
　　被　　　告　甲○○
　　選任辯護人　陳德義律師
右列被告因違反毒品危害防制條例案件，經檢察官提起公訴（八十九年度偵字第四九
五號），本院判決如左：
    主  文
甲○○無罪。
    理  由
一、公訴意旨略以：被告甲○○與被告乙○○（另為審結）係舊識。於民國八十八年
    十月十七日，因被告乙○○之友人丙○○毒癮難耐，央求被告乙○○代尋第二級
    毒品安非他命供其施用。被告乙○○乃基於幫助丙○○施用毒品之犯意，帶同丙○○至被告甲○○位於桃園縣中壢市內定里十鄰七八號住處，請被告甲○○幫忙
    ，被告甲○○遂基於幫助丙○○施用第二級毒品之犯意，帶丙○○及被告乙○○
    至桃園縣中壢市內壢某家便利商店前，由丙○○在該處自行與姓名年籍不詳綽號
    「小古」之人洽談及拿取第二級毒品安非他命，被告乙○○及甲○○隨即離去。
    因認被告甲○○所為涉犯毒品危害防制條例第十條第二項、刑法第三十條第一項
    幫助施用第二級毒品之罪嫌。
二、按犯罪事實應依證據認定之，無證據不得推定其犯罪事實。又不能證明被告犯罪
    者，應諭知無罪之判決，刑事訴訟法第一百五十四條、第三百零一條第一項分別
    定有明文。又「認定不利於被告之事實，需依積極證據，苟積極證據不足為不利
    於被告之認定時，即應為有利於被告之認定，更不必有何有利之證據」，最高法
    院三十年上字第八一六號判例。又按「已著手於犯罪行為之實行而不遂者，為未
    遂犯。未遂犯之處罰，以有特別規定者，為限。」刑法第二十五條亦有明定。
三、公訴意旨認被告甲○○涉犯上開罪嫌，無非係以被告甲○○及乙○○於警訊及偵
    查時之自白，及證人丙○○於警、偵訊時所為之證詞為其論據。惟查，訊據被告
    邱漢忠固坦承帶同被告乙○○及證人丙○○二人至桃園縣中壢市內壢某家便利商
    店找一位姓名年籍不詳，綽號「小古」之男子，惟堅詞否認有何幫助丙○○施用
    第二級毒品之犯行，辯稱：證人丙○○及被告乙○○只是問伊「小古」在那裡，
    伊只是告訴他們他常在便利商店，並帶他們到店門口，但伊未進去，不知他們找
    「小古」何事，亦不知他們有無找到「小古」即先行離去等語。經查：被告甲○○於警訊時供稱：「那天是乙○○帶他來找我，我只介紹我的朋友給他們連絡買
    賣，其他的就不知道的。」（參偵卷第四十頁背面）。核與被告乙○○於偵查時
    所供：「鄒一直打電話來，說他要安非他命，我知邱本身沒碰毒品，但他有認識
    的人有安，才去找他。」（參偵卷第八十八頁背面），及本院調查時所述：「我
    確實有帶丙○○去找甲○○，幫忙找販賣毒品的人，那是因為我沒有認識賣毒品
    的人，才請他幫忙，甲○○只知道遊樂場有，但不確定是誰。」等語相符（參本
    院九十年四月二十三日訊問筆錄），是被告甲○○辯稱不知道被告乙○○帶證人
    丙○○找伊係為購買毒品一節，核屬卸責之詞，不足採信，被告甲○○明知證人
    丙○○要用毒品，而帶同證人丙○○及被告乙○○一同前往右述便利商店找貨源
    一節，應可認定。然當日被告甲○○帶證人丙○○到達右述便利商店即先行離去
    ，而因被告甲○○之該名朋友向證人丙○○表示無毒品可賣，因此，證人丙○○
    並未在該便利商店買得第二級毒品。嗣證人丙○○再自行與被告甲○○之該名朋
友連繫，始順利買得新臺幣一萬餘元之第二級毒品一節，亦據證人丙○○於本院
    調查時結證屬實。是以，被告甲○○雖有幫助證人丙○○購買第二級毒品供證人
    丙○○施用之行為，但因證人丙○○當時並未確實買得毒品供施用，則被告甲○○於當時所為之幫助施用行為應仍屬未遂階段。而經查毒品危害防制條例第十條
    第二項之罪，無未遂犯之處罰規定，因此，依上開規定，被告之行為應為不罰之
    未遂行為。揆諸首揭規定及說明，自應為被告甲○○無罪之諭知。
據上論斷，應依刑事訴訟法第三百零一條第一項，判決如主文。
本案經檢察官張春暉到庭執行職務。
中      華      民      國    九十一    年      一      月    三十一    日
                                臺灣桃園地方法院刑事第二庭
                                    審判長法  官  王  兆  飛
                                          法  官  曾  正  耀
                                          法  官  李  桂  英
右正本證明與原本無異。
如不服本判決，應於判決送達後十日內向本院提出上訴狀( 應附繕本 )，上訴於
臺灣高等法院。
                                          書記官  梁  麗雲
中      華      民      國    九十一    年      一      月    三十一    日
